【裁判字號】    95,訴,916
【裁判日期】    950807
【裁判案由】    偽造文書等
【裁判全文】
臺灣桃園地方法院刑事判決               95年度訴字第916號
公  訴  人  臺灣桃園地方法院檢察署檢察官
被      告  甲○○
選任辯護人  呂理胡律師
上列被告因偽造文書等案件，經檢察官提起公訴（93年度偵字第
10696號），本院判決如下：
    主  文
甲○○連續行使偽造私文書，足以生損害於他人，處有期徒刑貳
年。如附表編號一所示之偽造投資協議書及附表編號二、三所示
偽造署押均沒收。
    事  實
一、甲○○係設於桃園縣中壢市○○路21號之達緻實業股份有限
    公司（以下稱達緻公司）之實際負責人，為達其替達緻公司
    募集增資之目的，明知其個人並無擔保向股東買回股價之意
    願，亦明知達緻公司之主要股東張福生（甲○○之父）、張
    松源（甲○○之弟），並未同意如達緻公司在3 年內（即91
    年8 月底）未上市、上櫃，即與甲○○依認購股金之總價加
    計利息，負責向股東買回股價，竟基於偽造私文書並持以行
    使之故意及意圖為達緻公司不法之所有，並均基於概括犯意
    ，先於民國（下同）88年8 月間某日，先後向乙○○、丙○○、丁○○及戊○○佯稱其家族所經營之達緻公司，已請金
    鼎綜合證券股份有限公司輔導上市、上櫃，如參加該公司現
    金增資，將可獲利，且達緻公司股票如無法在3 年內上櫃、
    上市（即91年8 月底前），則依認購時之總價加計百分之二
    十四之利息由達緻公司主要股東張福生、甲○○、張松源共
    同負責買回等語。並甲○○為取得乙○○、丙○○、丁○○
    及戊○○之信任，明知其未獲得張福生、張松源之同意或授
    權，竟在與乙○○等人就上開投資事宜所簽定之投資協議書
    第1 條條文內，偽造「張福生」、「張松源」之署押各1 枚
    ，以虛偽表示獲得達緻公司主要股東張福生及張松源之授權
    ，由甲○○代表張福生、張松源簽署該投資協議書，並擔保
    若達緻公司於3 年內未上市、上櫃，即與甲○○依認購股金
    之總價加計利息，共同負責向股東買回股價，而偽造該投資
    協議書。甲○○即於88年8 月22日，連續持上開偽造投資協
    議書予乙○○、丙○○、丁○○、戊○○確認，致使乙○○
    等人，因此陷於錯誤，誤認張福生、甲○○、張松源已同意
    擔保買回其等之投資款，而共同集資新臺幣（下同）5600萬
    元參與達緻公司之現金增資（以每股28元計算，總計認購20
    0 萬股），並由乙○○及丙○○2 人、丁○○及戊○○2 人
    分別與甲○○簽訂上開內容之投資協議書各乙紙，乙○○等
    人於簽訂上開投資協議書後隨即以匯款至達緻公司銀行帳戶
    之方式繳付股款5600萬元，均足以生損害於乙○○、丙○○
    、丁○○、戊○○。嗣達緻公司之股票並未於91年8 月上櫃
    、上市，丁○○等人遂要求甲○○等人依約買回股票，惟經
    張福生及張松源否認有授權甲○○簽訂該投資協議書，乙○○等人始悉受騙。
二、案經乙○○、丙○○、丁○○、戊○○訴由臺灣桃園地方法
    院檢察署檢察官偵查起訴。
    理  由
壹、證據能力：
一、按被告以外之人於審判外之陳述，雖不符合刑事訴訟法第15
    9 條之1 至之4 之規定，而經當事人於審判程序同意作為證
    據，法院審酌該言詞陳述或書面陳述作成時之情況，認為適
    當者，亦得為證據，此觀刑事訴訟法第159 條之5 第1 項規
    定甚明，而檢察官及被告、辯護人皆同意本案證人張福生、
    張松源審判外陳述，均得為證據。
二、又按當事人、代理人或辯護人於法院調查證據時，知有第15
    9 條第1 項不得為證據之情形，而未於言詞辯論終結前聲明
    異議者，視為有前項之同意。刑事訴訟法第159 條之5 第2
    項定有明文。查卷附之投資協議書、臺灣證券交易所股份有
    限公司函、財團法人中華民國證券櫃臺買賣中心函、存證信
    函等件，被告、辯護人及檢察官均未於言詞辯論終結前，就
    該等證據之證據能力聲明異議，依前開法條規定，上開證據
    已有證據能力，先予敘明。
貳、實體方面：
一、訊之被告甲○○對於上揭與證人乙○○、丙○○、丁○○及
    戊○○簽訂投資協議書，而由乙○○等人共同集資5600萬元
    參與達緻公司之現金增資等事實，固所是認，惟矢口否認有
    何詐欺之犯行，辯稱：
  (一)投資協議書係伊於88年8 月21日依現有例稿，加以製作後於
    當晚傳真給證人乙○○，當晚證人乙○○、丙○○認股100
    萬股、證人丁○○、戊○○認股100 萬股，並均傳真回覆，
    惟該傳真認股書上並無主要股東「張福生、甲○○、張松源
    」的名字出現在上面，且證人乙○○等人亦未要求以「主要
    股東為保證買回」之條件。嗣於88年8 月25日雙方在乙○○
    家裡補簽投資協議書正本（前為傳真本），伊自行在第1 條
    主要股東後面空格內加填「張福生、甲○○、張松源」之字
    樣，其本意乃三人代表公司之主要股東，同意公司3 年內送
    件申請上櫃、上市之意思。
  (二)達緻公司原本即有金額2 億4 千餘萬元增資計劃，經證人乙○○知悉後主動要求參與該現金增資案，並要求伊保留2 百
    萬股予乙○○等人，嗣後證人乙○○等人投資總計5600萬元
    ，並要求以證人丁○○擔任達緻公司總經理，任期3 年，負
    責於任期內完成達緻公司之股票上櫃、上市，惟證人丁○○
    於擔任總經理期限內仍無法達成上櫃、上市之計劃，達緻公
    司上開投資計劃均是依契約執行，但因證人丁○○未依限於
    任內完成應負責之上櫃案，其他的投資人及伊本人均受損害
    等語。
二、經查：
  (一)證人乙○○、丙○○、丁○○及戊○○因被告甲○○向其等
    宣稱：達緻公司已請金鼎綜合證券股份有限公司輔導上市、
    上櫃，如參加該公司現金增資，將可獲利，且達緻公司股票
    如無法在3 年內上櫃、上市（即91年8 月底前），則可要求
    以認購時之總價加計百分之二十四之利息由達緻公司股東即
    證人張福生、張松源與被告甲○○共同負責買回等語。證人
    乙○○及丙○○、證丁○○及戊○○即於88年8 月22日，分
    別與被告簽立「投資協議書」2 紙，並以匯款至達緻公司銀
    行帳戶之方式繳納股款5600萬元。嗣達緻公司未依約於91年
    8 月31日前完成上市或上櫃之目標，證人乙○○等人即於91
    年8 月28日通知被告依投資協議書第3 條之約定，應於1 個
    月內以認購時之總價款加計百分之二十四之利息買回證人乙○○等人所有之達緻公司股份等情，業經證人乙○○、丙○○、丁○○、戊○○迭於警詢、偵訊及本院審理時陳述甚明
    （93年偵字第10696 號卷第9 頁反面、第11頁反面附93年4
    月30日警詢筆錄、第49頁之93年12月30日訊問筆錄，本院卷
    第86頁之95年7 月3 日審判筆錄），並有投資協議書2 紙及
    存證信函1 份在卷可按（93年度發查字第452 號卷第7 、8
    、11頁），且被告對於其與證人乙○○等人簽有上開投資協
    議書，隨後證人乙○○等人即將股款5600萬元匯入達緻公司
    帳戶之事實，亦不爭執。而達緻公司於91年8 月底前乃未向
    交易所或櫃買中心送件申請上市、上櫃之事實，亦有財團法
    人中華民國證券櫃檯買賣中心（91）證櫃上字第42173 號函
    、臺灣證券交所股份有限公司台證（91）上字第028717號函
    各1 紙在卷可按（93年發查字第452 號卷第9 、10頁），足
    認證人乙○○、丙○○、丁○○及戊○○上開陳述應與事實
    相符，堪予採信。
  (二)觀察卷附之投資協議書2 紙（93年度發查字第452 號卷第7
    、8 頁），該投資協議書第1 條記載：「乙方（指被告甲○○）現為達緻實業有限公司董監事，並經達緻實業股份有限
    公司原主要股東張福生、甲○○、張松源同意授權代表簽署
    本協議書。」；第3 條記載：「乙方同意若達緻實業股份有
    限公司股票於民國91年8 月底前乃未向交易所或櫃買中心送
    件申請上市（櫃）。則甲方可要求乙方以甲方認購時之總價
    款加計百分之二十四之利息由原主要股東買回。」等語，而
    上開「張福生」、「張松源」之簽名均是被告甲○○在未徵
    得證人張福生、張松源之同意或授權情形下，由其個人擅自
    簽名其上等情，已據被告於警詢及偵訊時坦白承認（93年偵
    字第10696 號卷第4 頁附93年5 月28日警詢筆錄、第52頁之
    93 年12 月30日訊問筆錄），核與證人張福生、張松源均否
    認有簽名於上開投資協議書上，亦否認有授權被告甲○○代
    表其等簽名於投資協議書等情相符（93年偵字第10696 號卷
    第51 頁 之93年12月30日訊問筆錄），足認上開投資協議書
    內之「張福生」、「張松源」簽名，確係被告於未徵得證人
    張福生、張松源之授權情形下，擅自簽署其等姓名於上開投
    資協議書上。雖然被告另辯稱：伊僅是於上開投資協議書之
    條文內提及「張福生」、「張松源」之姓名，並非於文書末
    尾簽章處偽造他人署押，則上開姓名之書寫應無「署押」之
    效力云云。然細繹上開投資協議書第1 條規定之內容，已明
    白揭示達緻公司股東張福生、張松源同意授權被告甲○○代
    表其等簽署上開協議書之意旨，已有授權代表簽署之法律效
    果，是被告將「張福生」、「張松源」姓名填載於上開投資
    協議書第1 條條文內，已非單純之識別效果，而是具有授權
    效果之法律行為，係表示證人張福生、張松源本人簽名之意
    思，則被告未經證人張福生、張松源本人授權而填寫其等姓
    名於上開投資協議書第1 條條文內，其有偽造張福生、張松
    源之署押，已堪認定。又按冒充他人在定期放款借款上偽造
    署押，以示承還保證之意思，係偽造保證之文書，非僅止於
    偽造署押，應論以偽造私文書罪，最高法院61年台上字第
    4781 號 判例要旨可資參照。則觀察上開投資協議書第3 條
    條文內容，已明白揭示若達緻公司股票於91年8 月底前乃未
    向交易所或櫃買中心送件申請上市（櫃），將由原主要股東
    （依上開投資協議書第1 條規定，係指股東張福生、甲○○
    、張松源）以認購時之總價款加計百分之二十四之利息保證
    買回之意思，該條文既有保證買回之意思表示，則依前揭實
    務見解，被告除有偽造上開署押之情事外，其另有偽造上開
    投資協議書之事實，當可認定。
  (三)雖然被告另辯稱：上開投資協議書於88年8 月21日晚間傳真
    給證人乙○○等人時，該傳真認股書上並無主要股東「張福
    生、甲○○、張松源」的名字出現在上面，且證人乙○○等
    人亦未要求上開投資協議書上須附載主要股東保證買回股款
    之條件。嗣於88年8 月25日雙方在證人乙○○家裡補簽投資
    協議書正本，伊自行在第1 條主要股東後面空格內加填「張
    福生、甲○○、張松源」之字樣，其本意乃3 人代表公司之
    主要股東，同意公司3 年內送件申請上櫃、上市之意思云云
    。惟查：
  1.證人乙○○、丙○○、丁○○於警詢或審理時均證稱：被告
    於88年間向伊等稱所經營之達緻公司會賺錢，要求伊等共同
    投資5600萬元，雙方並簽定投資協議書，約定3 年期間內達
    緻公司如未申請上櫃、上市，則需返還投資之總金額及總計
    3 年百分之24利息，在與被告商談該投資案時，曾要求被告
    提供保證人擔保買回上開投資款，被告則稱該投資案已由其
    父張福生、其弟張松源共同授權被告甲○○本人簽署協議書
    ，代表張福生、張松源2 人保證履行投資協議書之內容等語
    （偵查卷第9 頁反面、第11頁反面附93年4 月30日警詢筆錄
    ，本院卷第92、98頁之95年7 月3 日審判筆錄）。核與上開
    投資協議書第3 條載明：「乙方同意若達緻實業股份有限公
    司股票於民國91年8 月底前乃未向交易所或櫃買中心送件申
    請上市（櫃）。則甲方可要求乙方以甲方認購時之總價款加
    計百分之二十四之利息由原主要股東買回。」等語，均相符
    合，即本件投資協議確實附有達緻公司主要股東保證買回股
    款之條件，是被告辯稱：伊自行在第1 條主要股東後面空格
    內加填「張福生、甲○○、張松源」之字樣，其本意乃3 人
    代表公司之主要股東，同意公司3 年內送件申請上櫃、上市
    之意思云云，與前揭證人等之證述及卷附之投資協議書之條
    文內容不符，顯係事後卸責之詞，不足採信。
  2.又被告一再辯稱：上開投資協議書草稿於88年8 月21日晚間
    傳真給證人乙○○等人時，該傳真認股書上並無主要股東「
    張福生、甲○○、張松源」的名字出現在上面，足認證人乙○○等人，未曾要求上開投資協議書上須附載主要股東保證
    買回股款之條件云云，並提出投資協議書草稿2 紙以資證明
    （本院卷第67、68頁）。然證人乙○○於本院審理時證稱：
    被告傳真給伊的協議書草稿時，該協議書第1 條尚未填寫「
    張福生」、「甲○○」、「張松源」姓名，但當時被告就主
    動提出說要由被告及股東張福生、張松源共同負責買回投資
    款的條件，草稿修正後被告有交給伊正式的投資協議書，伊
    有問被告為何最後乙方欄處沒有同時簽上張福生、張松源的
    姓名，被告就他已取得其父親（張福生）及弟弟（張松源）
    的全部授權，所以最後可以不用再簽他們的姓名，而且伊看
    協議書第1 條已經簽了「張福生」、「張松源」的姓名，代
    表張福生、張松源已經授權，所以沒有再跟被告要授權書等
    語（本院卷第92頁之95年7 月3 日審判筆錄），而證人丁○○、丙○○於審理時亦證稱：被告在開始協商投資時，即表
    示被告與其父親張福生、其弟弟張松源會共同保證買回投資
    款等語（本院第98、108 頁之95年7 月3 日審判筆錄），是
    依上開證人之證述，本件投資協議時，確有討論如何保證買
    回之條件。再觀察被告提出之上開投資協議書草稿（本院卷
    第67、68頁），其上已載明：「乙方同意若達緻實業股份有
    限公司股票於民國90年7 月底前仍未向交易所或櫃買中心送
    件申請上市（櫃）備查函，則甲方可要求乙方以甲方認購時
    之總價款加計百分之十六之利由原主要股東買回。」等語，
    是依據被告提出之投資協議書草稿顯示，被告與證人乙○○
    等人在討論如何修正投資協議時草稿時，即已就如何附帶保
    證買回投資款之條件，有所協商，核與上開證人等證述在協
    商本件投資時，即有討論保證買回之條件等語，均相符合，
    足認被告上開辯稱證人乙○○未曾要求上開投資協議書上須
    附載主要股東保證買回股款之條件云云，與事實不符。更何
    況，本件投資協議書第3 條已明確記載買回之保證條件，，
    已如前述，衡情，當事人於協商過程中必對契約之內容，字
    字斟酌，而關於本件契約中之保證買回條件，更事涉被告於
    條件成就時是否須負擔買回義務之條文，豈有在契約之對造
    未要求之情形下，卻自行加載不利於自己之契約內容，是被
    告所辯：證人乙○○等人並未要求以附載保證買回之條件，
    是伊自行在第1 條主要股東後面空格內加填「張福生、甲○○、張松源」之字樣云云，與一般簽立契約之常情不符，不
    能採信。
  3.從而，被告在與證人乙○○等人協商本件投資案時，確有商
    討如何保證買回投資款之情事，且於簽立正式投資協議書時
    ，確於該投資協議書上載明若達緻公司股票無法在3 年內上
    櫃、上市（即91年8 月底前），則依認購時之總價加計百分
    之二十四之利息由達緻公司主要股東張福生、甲○○、張松
    源共同負責買回之條件，而被告有於上開投資協議書上偽造
    證人張福生、張松源之署押，亦經本院認定如前，顯然被告
    確有以偽造上開張福生、甲○○署押於上開投資協議書之方
    式，使證人乙○○誤認達緻公司股東張福生、甲○○、張松
    源已同意共同擔保買回其等之投資款，而詐騙證人乙○○等
    人之金錢。
  (四)至於被告辯稱：證人乙○○等人於投資達緻公司5600萬元後
    ，並要求以證人丁○○擔任達緻公司總經理，任期3 年，負
    責於任期內完成達緻公司之股票上櫃、上市，惟證人丁○○
    於擔任總經理期限內仍無法達成上櫃、上市之計劃，伊與其
    他投資人同受損害云云。惟本案係因被告偽造其父張福生、
    其弟張松源之署押而偽造上開投資協議書，致使證人乙○○
    等人誤認達緻公司主要股東張福生、甲○○、張松源已共同
    擔保買回投資款，陷於錯誤，而共同集資5600萬元投資達緻
    公司，是縱使達緻公司營運及獲利能力均未達上市或上櫃標
    準，係因證人丁○○任職達緻公司經營不善所致，亦與本院
    判斷本件詐欺構成要件無關，尚無從依證人丁○○曾擔任達
    緻公司總經理之經營情形，而認定被告是否有詐欺之犯意，
    附此敘明。
三、綜上所述，被告於本院審理時既辯稱：伊自行在投資協議書
    第1 條主要股東後面空格內加填「張福生、甲○○、張松源
    」之字樣，其本意乃3 人代表公司之主要股東，同意公司3
    年內送件申請上櫃、上市之意思云云，顯然被告其主觀意思
    並無擔保買回投資款之意願，又被告以偽造達緻公司股東張
    福生、張松源署押而偽造上開投資協議書之方式，使證人乙○○因而陷於錯誤，而共同集資5600萬元投資達緻公司，被
    告詐欺犯行，事證明確，已經可以認定，應依法論罪科刑。
四、按修正後刑法第2 條第1 項之規定：「行為後法律有變更者
    ，適用行為時之法律。但行為後之法律有利於行為人者，適
    用最有利於行為人之法律」，係規範行為後法律變更所生新
    舊法比較適用之準據法，於新法施行後，應適用新法第2條
    第1 項之規定，為「從舊從輕」之比較；比較時應就罪刑有
    關之共犯、未遂犯、想像競合犯、牽連犯、連續犯、結合犯
    ，以及累犯加重、自首減輕暨其他法定加減原因（如身分加
    減）與加減例等一切情形，綜其全部罪刑之結果而為比較（
    最高法院95年第8 次刑庭會議決議參照）。查被告行為後，
    罰金刑之計算單位及處罰、連續犯、牽連犯之規定，均有修
    正：
  (一)罰金刑之計算單位及處罰部分：刑法第33條第5 款業於94年
    2 月2 日修正公布，並自95年7 月1 日起施行；修正前刑法
    第33 條 第5 款規定「罰金：1 元以上。」修正後刑法第33
    條第5款 規定「罰金：新臺幣1,000 元以上，以百元計算之
    」；另95年6 月14日修正公布刑法施行法第1 條之1 ：「中
    華民國94年1 月7 日刑法修正施行後，刑法分則編所定罰金
    之貨幣單位為新臺幣。94年1 月7 日刑法修正時，刑法分則
    編未修正之條文定有罰金者，自94年1 月7 日刑法修正施行
    後，就其所定數額提高為30倍。但72年6 月26日至94年1 月
    7 日新增或修正之條文，就其所定數額提高為3 倍」，現行
    刑法中，有關於罰金刑之計算單位及處罰之規定已有修正，
    自屬法律變更。
  (二)連續犯、牽連犯部分：刑法第56條連續犯、第55條牽連犯之
    規定業於94年2 月2 日修正公布刪除，並於95年7 月1 日施
    行，則被告之犯行，因行為後新法業已刪除連續犯、牽連犯
    之規定，此刪除雖非犯罪構成要件之變更，但顯已影響行為
    人刑罰之法律效果，自屬法律有變更。
  (三)刑法第55條想像競合之規定，於94年2 月2 日修正公布，並
    於95年7 月1 日施行，於95年7 月1 日施行前之規定為：「
    一行為而觸犯數罪名者，從一重處斷」；現行刑法之規定則
    為「一行為而觸犯數罪名者，從一重處斷。但不得科以較輕
    罪名所定最輕本刑以下之刑」，此項修正為法理之明文化，
    非屬法律之變更，無須比較（參見最高法院95年度第8 次刑
    庭會議決議）。
  (四)經綜合比較前述新、舊法結果，修正後規定並未較有利於行
    為人，則應依修正後刑法第2 條第1 項前段規定，適用行為
    時（即修正前）之法律。又沒收為從刑之一種，依從刑附屬
    於主刑之原則，自不得就新舊法予以割裂適用，應一律適用
    行為時（即修正前）之法律。
五、核被告偽造投資協議書並進而行使之所為係，犯刑法第216
    條、210 條之行使偽造私文書罪；又被告意圖為達緻公司不
    法之所有，行使上開偽造投資協議書，佯稱擔保買回投資款
    ，使乙○○等人陷於錯誤而交付財物之所為，係犯刑法第
    339 條第1 項之詐欺取財罪。被告前開偽造「張福生」、「
    張松源」簽名署押，為偽造私文書之階段行為；其於偽造私
    文書後復持以行使，偽造之低度行為應為行使之高度行為所
    吸收，均不另論罪。被告2 次偽造上開投資協議書並進而行
    使，及2 次詐騙證人乙○○與丙○○、詐騙證人丁○○與戊○○，均時間緊接，方法相同，各觸犯構成要件相同之罪，
    顯各基於概括犯意為之，均為連續犯，應依修正前刑法第56
    條之規定，各以一罪論，並各加重其刑。被告以行使偽造投
    資協議書方式分別詐騙證人乙○○、丙○○，及詐騙證人丁○○、戊○○部分，均屬想像競合犯，應依修正前刑法第55
    條規定，就詐騙證人乙○○、丙○○部分，及詐騙證人丁○○、戊○○部分，各從一重論處詐欺取財罪。被告所犯行使
    偽造私文書、詐欺取財間，有方法結果之牽連關係，為牽連
    犯，應依修正前刑法第55條規定，從一重之行使偽造私文書
    罪處斷。爰審酌被告犯罪之動機、目的、手段、智識程度，
    詐欺之金額，犯後坦承犯罪等一切情狀，量處如主文所示之
    刑。附表編號一所示被告所持有之偽造投資協議書2 紙（含
    其上偽造之「張福生」、「張松源」署押各2 枚），為被告
    所有供犯罪所用之物，爰依刑法第38條第1 項第2 款之規定
    沒收之，又因其上「張福生」、「張松源」署押已一併沒收
    ，爰不另依刑法第219 條之規定沒收。至於附表編號二、三
    所示證人乙○○、丙○○、丁○○、戊○○所持有之偽造投
    資協議書2 紙，已非被告所有，爰不宣告沒收，惟該投資協
    議書上之偽造「張福生」、「張松源」署押各2 枚，仍應依
    刑法第219 條規定宣告沒收。
據上論斷，應依刑事訴訟法第299 條第1 項前段，修正後刑法第
2 條第1 項前段，刑法第216 條、210 條、第219 條，修正前刑
法第56條、第339 條第1 項、第55條、第38條第1 項第2 款，罰
金罰鍰提高標準條例第1 條前段，判決如主文。
本案經檢察官陳志全到庭執行職務。
中    華    民    國    95    年    8     月    7     日
                  刑事第七庭  審判長法  官  林惠霞
                                    法  官  賴淑美
                                    法  官  劉為丕
以上正本證明與原本無異。
如不服本判決，應於判決送達後10日內向本院提出上訴狀（應附
繕本），上訴於臺灣高等法院。
                                    書記官  顏美惠
中    華    民    國    95    年    8     月    7     日
附錄本案論罪科刑法條：
中華民國刑法第210條
偽造、變造私文書，足以生損害於公眾或他人者，處5 年以下有
期徒刑。
中華民國刑法第216條
行使第210 條至第215 條之文書者，依偽造、變造文書或登載不
實事項或使登載不實事項之規定處斷。
中華民國刑法第339條
意圖為自己或第三人不法之所有，以詐術使人將本人或第三人之
物交付者，處5 年以下有期徒刑、拘役或科或併科1 千元以下罰
金。
以前項方法得財產上不法之利益或使第三人得之者，亦同。
前二項之未遂犯罰之。
附表：
┌──┬─────────┬──┬────────────────────┐
│編號│    文      件    │數量│          應  沒  收  物                │
├──┼─────────┼──┼────────────────────┤
│ 一 │被告甲○○所持有之│2 紙│偽造投資協議書2紙（含其上偽造「張福生」 │
│    │偽造投資協議書    │    │、「張松源」署押各2枚）                 │
├──┼─────────┼──┼────────────────────┤
│ 二 │證人乙○○、丙○○│1 紙│偽造「張福生」、「張松源」署押各1枚     │
│    │持有之偽造投資協議│    │                                        │
│    │書                │    │                                        │
├──┼─────────┼──┼────────────────────┤
│ 三 │證人丁○○、戊○○│1 紙│偽造「張福生」、「張松源」署押各1枚     │
│    │持有之偽造投資協議│    │                                        │
│    │書                │    │                                        │
└──┴─────────┴──┴────────────────────┘


司法院資訊處製作；財團法人民間司法改革基金會備份。
